臺灣臺北地方法院刑事判決　　　　　　 100年度易字第1808號
公　訴　人　臺灣臺北地方法院檢察署檢察官
被　　　告　王植南
上列被告因違反家庭暴力防治法案件，經檢察官提起公訴（100
年度偵字第12103 號），被告於準備程序中就被訴事實為有罪之
陳述，經本院告知簡式審判程序之旨，並聽取被告與公訴人之意
見後，本院裁定進行簡式審判程序，判決如下：
    主  文
王植南犯違反保護令罪，累犯，處有期徒刑參月，如易科罰金，
以新臺幣壹仟元折算壹日。
    事  實
一、王植南前於民國96年間因妨害自由等案件，經臺灣板橋地方
    法院以96年度簡字第4178號就恐嚇罪部分判處有期徒刑3 月
    ，就公然侮辱罪部分判處拘役50日，並依中華民國96年罪犯
    減刑條例各減為有期徒刑1 月又15日、拘役25日確定，於97
    年5 月3 日縮短刑期執行完畢。又其與母親王鞠成傑為家庭
    暴力防治法第3 條第3 款所定之家庭成員關係，明知其先前
    因對王鞠成傑實施家庭暴力，業經本院於100 年5 月30日以
    100 年度家護字第54號裁定核發民事通常保護令，令其不得
    對王鞠成傑實施身體或精神上不法侵害之行為，並不得直接
    或間接對王鞠成傑為騷擾行為，且應遠離王鞠成傑住所即臺
    北市大安區○○○路○段107 巷16弄7 號，有效期間為1 年
    。詎王植南已收受上開保護令，並明知該裁定內容，竟仍基
    於違反保護令之犯意，於100 年6 月5 日19時20分許，未經
    王鞠成傑之同意，以翻越王鞠成傑住所大門圍牆之方式，進
    入王鞠成傑之住所逗留，並大聲叫囂、直呼王鞠成傑之姓名
    ，對王鞠成傑為精神上不法侵害及騷擾行為，而違反前開民
    事通常保護令之裁定。
二、案經王鞠成傑訴由臺北市政府警察局大安分局報請臺灣臺北
    地方法院檢察署檢察官偵查起訴。
    理  由
一、本件被告王植南所犯係死刑、無期徒刑、最輕本刑為3 年以
    上有期徒刑以外之罪，被告於準備程序進行中就被訴事實為
    有罪陳述，由法官告知簡式審判程序要旨並聽取其與公訴人
    之意見後，本院認無不得或不宜改依簡式審判程序進行之處
    ，爰依刑事訴訟法第273 條之1 第1 項、第284 條之1 規定
    裁定進行簡式審判程序，合先敘明。
二、訊據被告對於上開犯罪事實坦承不諱，核與證人即告訴人王
    鞠成傑於警詢中證述相符，並有本院100 年度家護字第54號
    民事通常保護令在卷可稽，足認被告之自白與事實相符，應
    堪採為認定事實之證據。本件被告犯罪事證已臻明確，犯行
    堪以認定，應予依法論科。
三、按家庭暴力防治法所稱家庭暴力者，謂家庭成員間實施身體
    或精神上不法侵害之行為，家庭暴力防治法第2 條第1 項定
    有明文。查被告為告訴人之子，而為母子關係，此據其等供
    陳在卷，自屬家庭暴力防治法第3 條第3 款所定之家庭成員
    關係。核被告對告訴人所為精神上侵害、騷擾及進入告訴人
    住處之行為，已違反法院依家庭暴力防治法第14條第1 項第
    1 款、第2 款、第4 款規定所為禁止對於被害人實施家庭暴
    力、騷擾行為及遠離告訴人住所之裁定，依序構成同法第61
    條第1 款、第2 款、第4 款之違反保護令罪。被告以一行為
    同時違反家庭暴力防治法所列3 款情形，仍屬單純一違反保
    護令罪。被告前於96年間因妨害自由等案件，經臺灣板橋地
    方法院以96年度簡字第4178號就恐嚇罪部分判處有期徒刑3
    月，就公然侮辱罪部分判處拘役50日，並依中華民國96年罪
    犯減刑條例各減為有期徒刑1 月又15日、拘役25日確定，於
    97 年5月3 日縮短刑期執行完畢之事實，有臺灣高等法院被
    告前案紀錄表在卷可稽，其受有期徒刑之執行完畢後，5 年
    以內故意再犯本件有期徒刑以上之罪，為累犯，應依刑法第
    47條第1 項規定，加重其刑。爰審酌被告明知前揭保護令之
    內容及效力，竟漠視保護令所表彰之國家公權力及對告訴人
    保護之作用，任憑己意執意前往告訴人住處，對告訴人實施
    精神上不法之侵害及騷擾，並審酌其騷擾之目的及手段，造
    成告訴人困擾及所生影響之程度，及其犯罪後原否認犯行，
    然至本院審理時已知坦承犯行等一切情狀，量處如主文所示
    之刑，並諭知易科罰金折算標準，以資儆懲
據上論斷，應依刑事訴訟法第273 條之1 第1 項、第284 條之1
、第299 條第1 項前段，家庭暴力防治法第61條第1 款、第2 款
、第4 款、刑法第11條、第47條第1 項、第41條第1 項前段，刑
法施行法第1 條之1 第1 項、第2 項前段，判決如主文。
本案經檢察官柯木聯到庭執行職務。
中    華    民    國   100    年    6     月    30    日
                  刑事第十八庭  法  官  林芳華
以上正本證明與原本無異。
如不服本判決應於收受送達後10日內向本院提出上訴書狀，並應
敘述具體理由；其未敘述上訴理由者，應於上訴期間屆滿後20日
內向本院補提理由書（均須按他造當事人之人數附繕）「切勿逕
送上級法院」。
                                書記官  林鈴芬
中    華    民    國   100    年    6     月    30    日
附錄本案論罪科刑法條
家庭暴力防治法第61條
違反法院依第14條第1 項、第16條第3 項所為之下列裁定者，為
本法所稱違反保護令罪，處3 年以下有期徒刑、拘役或科或併科
新臺幣10萬元以下罰金：
一、禁止實施家庭暴力。
二、禁止騷擾、接觸、跟蹤、通話、通信或其他非必要之聯絡行
    為。
三、遷出住居所。
四、遠離住居所、工作場所、學校或其他特定場所。
五、完成加害人處遇計畫。